臺灣臺北地方法院刑事判決　　　　　　　　　　　　九十一年度簡上字第一一九號
　　上　訴　人　甲○○
　　即　被　告
右列上訴人因竊盜案件，不服本院九十一年二月十八日第一審判決（九十一年度簡字
第五九六號；聲請簡易處刑案號：九十年度偵字第一七九九六號），提起上訴，本院
判決如左：
        主          文
原判決撤銷。
甲○○竊盜，處拘役伍拾日，如易科罰金以佰元（即新台幣玖佰元）折算壹日。
        事          實
一、甲○○意圖為自己不法之所有，於民國九十年三月二十日下午三時許，在臺北縣
    永和市○○路五八之一號前，以自備同型鑰匙一支，竊取鄰人乙○○所有車牌號
    碼ＱＵＶ─三四七號輕型機車，得手後供己使用。嗣於同年八月二十九年十二時
    五十分許，在臺北市松山區○○○路與民生東路口，經警攔檢當場查獲，並扣得
    前述車輛發還游君。
二、案經臺北市政府警察局松山分局報請台灣台北地方法院檢察署檢察官聲請簡易判
    決處刑。
        理          由
一、右述事實，告訴人游君先後在偵查、審判中指訴機車失竊，未曾借予上訴人，上
    訴人所持用鑰匙也和原廠不同；現已不想再追究此事（見偵查卷第七至九頁、第
    三二至三三頁，二審卷第三五至三九頁）。並有車輛竊盜、車牌失竊資料個別查
    詢報表、贓物領據在卷（見偵查卷第一三頁、一九頁）。
二、上訴人雖否認行竊，辯稱係於八十九年十一、十二月向告訴人游君借用云云（見
    偵查卷第四至五頁、第二五頁，二審卷第二九頁），經調查：
    (1)上訴人始終不能提供借車相關資料（例如：行車執照、原廠鑰匙）；況且，自
      取得車輛迄查獲日復長達五月，吳君接連多次違規未繳罰款，亦與常情不符。
    (2)上訴人未能提供證人黃明章資料由本院傳喚；且自承黃君於「借車」當時不在
      場，係上訴人事後轉述。顯見黃君並未目睹借車經過，不足做為有利被告之證
      據。
    (3)被告以往雇主白振昌證實：本案機車原係其在經營餐館期間向告訴人借用，曾
      雇用被告工作，一度交由被告騎用該車，但在餐館結束營業後，即已返還告訴
      人（見偵查第十至十一頁、三八至三九頁）。即與被告所辯相左。
    綜上論述，本件事證明確，上訴人所辯不足採信，犯行足以認定。
三、核被告（上訴人）所為，係犯刑法第三百二十條第一項竊盜罪。上訴意旨主張原
    判決認定犯罪不當，雖無理由；但是原審未及審酌告訴人表明不願意再追究此事
    ，且雙方於二審達成和解並履行（此有調解書影本一份），確有不當，應予撤銷
    改判。本院考慮上述情節，並參酌被告素行狀況、犯罪原因與手段、家境狀況、
    教育程度、其行為對被害人所生危害程度、所得利益、犯罪後態度等一切情狀，
    量處如主文所示之刑，並決定其易科罰金之折算標準（佰元折算壹日相當於新
    台幣玖佰元折算壹日）。吳君竊車所用鑰匙並未扣案，應已滅失而無沒收必要，
    不另宣告沒收。
四、綜上所論，應依刑事訴訟法第四百五十五條之一第一項、第三項、第三百六十九
    條第一項前段、第三百六十四條、第二百九十九條第一項前段、刑法第三百二十
    條第一項、第四十一條第一項、罰金罰鍰提高標準條例第一條前段、第二條，判
    決如主文。
中      華      民      國      九十一      年      八      月    六    日
                                臺灣臺北地方法院刑事第一庭
                                    審判長法官    陳興邦
                                          法官    蔡惠如
                                          法官    吳燁山
右正本證明與原本無異。
不得上訴
                                          書記官  王黎輝
中      華      民      國      九十一      年      八      月    六    日
附錄本案論罪科刑法條全文：
刑法第三百二十條
一意圖為自己或第三人不法之所有，而竊取他人之動產者，為竊盜罪，處五年以下有
  期徒刑、拘役或五百元以下罰金。
二意圖為自己或第三人不法之利益，而竊佔他人之不動產者，依前項之規定處斷。
三前二項之未遂犯罰之。
